【裁判字號】    90,訴,879
【裁判日期】    900731
【裁判案由】    毒品危害防制條例
【裁判全文】
臺灣桃園地方法院刑事判決                            九十年度訴字第八七九號
    公  訴  人  臺灣桃園地方法院檢察署檢察官
    被      告  甲○○
右列被告因違反毒品危害防制條例案件，經檢察官提起公訴（九十年度毒偵字第一九
０一、九十年度毒偵緝字第二四四號），及移送併辦（九十年度毒偵字第一０三八號
），本院判決如左：
        主  文
甲○○連續施用第一級毒品，累犯，處有期徒刑捌月，扣案第一級毒品海洛因捌包（
共毛重肆點伍公克、共驗餘淨重貳點捌伍公克）均沒收銷燬之；扣案注射針筒柒支、
削尖吸管瓢器壹支，均沒收之。又連續施用第二級毒品，累犯，處有期徒刑伍月，扣
案吸食器貳組均沒收之。應執行有期徒刑拾壹月，扣案第一級毒品海洛因捌包（共毛
重肆點伍公克、共驗餘淨重貳點捌伍公克）均沒收銷燬之；扣案注射針筒柒支、削尖
吸管瓢器壹支、吸食器貳組均沒收之。
        事  實
一、甲○○前曾於民國八十三年間因煙毒案件，經本院於八十三年十二月二十九日以
    八十三年度訴字第一八四六號判決判處有期徒刑三年一月，上訴後，經台灣高等
    法院於八十四年四月二十九日，以八十四年度上訴字第一四０三號判決駁回上訴
    ，於同日確定，刑起日期為八十四年七月二十一日，指揮書執畢日期為八十七年
    八月二十日，嗣於八十五年十二月二十六日縮短刑期假釋出獄，縮刑期滿日期為
    八十七年七月二十九日，詎猶不知悔悟。
二、甲○○曾因施用第一、二級毒品案件，經台灣板橋地方法院裁定送觀察、勒戒，
    認有繼續施用毒品傾向，再經同法院以八十七年度毒聲字第一七四四號裁定令入
    戒治處所施以強制戒治，嗣經同法院以八十八年度毒聲字第九三四號裁定停止戒
    治交付保護管束期滿後，由台灣板橋地方法院檢察署檢察官於民國八十八年十一
    月二十九日以八十八年度戒毒偵字第一四三號不起訴處分確定。復分別基於概括
    之犯意，自八十九年九月間某日起，至九十年五月一日（公訴人誤載為查獲時即
    五月三日二十三時）某時許止，連續在桃園縣桃園市○○街二三一巷六號住處，
    多次施用第一級毒品海洛因及第二級毒品安非他命，海洛因平均約十二小時施用
    注射針筒三至五刻度一次，安非他命則約一星期施用一次，每次約施用幾口。嗣
    於下列時、地經警查獲到案：
    （一）八十九年九月二十五日下午四時三十分許，在桃園縣平鎮市○○路○段一
          二八號八樓之十一前為警查獲，並扣得海洛因五包（毛重二公克、驗餘淨
          重零點九五公克）及其所有注射針筒三支、削尖吸管瓢器一支、安非他命
          吸食器一組。
    （二）甲○○隨即逃匿，嗣於九十年三月十日晚上十一時許，在桃園縣桃園市○
          ○街二三一巷六號住處，為警查獲，並扣得其所有之注射針筒三支，及非
          其所有之第一級毒品海洛因一包（毛重零點三公克，驗餘淨重零點零八公
          克）、安非他命吸食器一組、電子秤一臺、海洛因研磨器一組及分裝袋九
          百六十個。
    （三）再於九十年五月三日晚上十一時許，於桃園縣桃園市○○○路五十一號五
          樓經警查獲到案，並扣得第一級毒品海洛因二包（毛重二點二公克，驗餘
          淨重一點八二公克），及其所有安非他命吸食器一組、注射針筒一支。
三、甲○○另經本院於九十年二月二日以九十年度毒聲字第四九六號裁定令入戒治處
    所施以強制戒治。
四、案經桃園縣警察局桃園分局、中壢分局報告臺灣桃園地方法院檢察署偵查起訴暨
    桃園縣警察局桃園分局報告臺灣桃園地方法院檢察署移送併辦。
        理  由
一、訊據被告甲○○對於右揭時、地施用第一、二級毒品海洛因、安非他命之犯罪事
    實坦承不諱，且被告於八十九年九月二十五日經警查獲時所採之尿液，經桃園縣
    衛生局鑑定結果呈甲基安非他命陽性反應，再送請行政院衛生署管制藥品管理局
    複驗結果，亦得相同之結果，此有該所不法藥物尿液檢定書、該局檢驗成績書各
    一紙存卷可稽。另於九十年三月十日、同年五月三日到案時所採尿液，經送桃園
    縣衛生局鑑定結果，均同時呈現嗎啡及甲基安非他命陽性反應，此有該所不法藥
    物尿液檢定書二紙存卷可稽。此外，復有上開毒品及施用器具扣案可稽。而上開
    三次扣案藥物共八包，分別經送請法務部調查局檢驗結果，均係第一級毒品海洛
    因，共毛重四點五公克，共驗餘淨重二點八五公克，有該局檢驗通知書三紙附卷
    可稽。又被告曾因施用第一、二毒品案件，經台灣板橋地方法院裁定送觀察、勒
    戒，認有繼續施用毒品傾向，再經同法院以八十七年度毒聲字第一七四四號裁定
    令入戒治處所施以強制戒治，嗣經同法院以八十八年度毒聲字第九三四號裁定停
  止戒治交付保護管束期滿後，由台灣板橋地方法院檢察署檢察官於民國八十八年
    十一月二十九日以八十八年度戒毒偵字第一四三號不起訴處分確定，此有台灣桃
    園地方法院檢察署刑案資料查註記錄表及台灣高等法院被告全國前案記錄表各一
    份在卷為憑，從而，被告係前犯毒品危害防制條例案件經不起訴確定後，五年內
    再犯本件毒品危害防制條例之罪，亦堪認定。本件事證明確，被告之犯行均堪認
    定，應予依法論科。
二、核被告所為，係犯毒品危害防制條例第十條第一項及同條第二項之罪。其施用第
    一、二級毒品前持有第一、二級毒品之低度行為，均為施用之高度行為所吸收，
    不另論罪。其分別施用第一、二級毒品之行為，均時間密接、方法相同，所犯均
    係構成要件相同之罪名，顯均係基於概括犯意為之，均為連續犯，均應依刑法第
    五十六條規定論以一罪，並加重其刑。所犯上開二罪，犯意各別，罪名不同，應
    予分論併罰。被告甲○○曾於八十三年間因煙毒案件，經本院於八十三年十二月
    二十九日以八十三年度訴字第一八四六號判決判處有期徒刑三年一月，上訴後，
    經台灣高等法院於八十四年四月二十九日，以八十四年度上訴字第一四０三號判
    決駁回上訴，於同日確定，刑起日期為八十四年七月二十一日，指揮書執畢日期
    為八十七年八月二十日，嗣於八十五年十二月二十六日縮短刑期假釋出獄，縮刑
    期滿日期為八十七年七月二十九日，此有台灣高等法院被告全國前案記錄表在卷
    可參，其於五年內再犯本件有期徒刑以上之罪，為累犯，應依刑法第四十七條規
    定加重其刑。爰審酌被告已有施用毒品紀錄，經觀察、勒戒及強制戒治均無法戒
    除毒癮，顯示其定力不足、意志不堅、易受外界誘惑，又被告於九十年五月三日
    經警查獲後，主動帶同警方前往取出毒品，此有桃園縣警察局桃園分局刑事案件
    移送書可稽，並於偵審中坦承犯行，尚有悔改之意等一切情狀，分別量處如主文
    所示之刑，並定其應執行之刑。又公訴人於起訴書中業已載明就被告自八十九年
    九月間某日起，至九十年五月一日（公訴人誤載為查獲時即五月三日二十三時）
    某時許止之犯行提起公訴，而併案部分（九十年毒偵字第一０三八號）之犯罪事
    實則為九十年三月十日之前，核已包括於前揭起訴範圍之內，本院自應就併案之
    部分一併加以審判，附此敘明。
三、扣案之第一級毒品海洛因八包（共毛重四點五公克，共驗餘淨重二點八五公克）
    屬毒品危害防制條例規範之第一級毒品，應依同條例第十八條第一項前段規定沒
    收銷燬之。同時扣案之注射針筒七支、削尖吸管瓢器一支、吸食器二組均係被告
    所有供施用毒品所用之器具，業據被告陳述甚明，應依刑法第三十八條第一項第
    二款宣告沒收之。至於被告甲○○於九十年三月十日晚上十一時許，在桃園縣桃
    園市○○街二三一巷六號住處，為警查獲並扣得之安非他命吸食器一組、電子秤
    一臺、海洛因研磨器一組及分裝袋九百六十個等物，被告否認屬其所有，與刑法
    第三十八條第三項「屬於被告所有」之沒收要件有間，不在得以沒收之列，併予
    敘明。
據上論斷，應依刑事訴訟法第二百九十九條第一項前段、毒品危害防制條例第十條第
一項、第二項、第十八條第一項前段，刑法第十一條前段、第五十六條、第四十七條
、第三十八條第一項第二款、第五十一條第五款，判決如主文。
本案經檢察官鄭重文到庭執行職務。
中      華      民      國    九十      年      七      月    三十一    日
                                臺灣桃園地方法院刑事第一庭
                                            法  官  陳永來
右正本證明與原本無異。
如不服本判決，應於判決送達後十日內向本院提出上訴狀( 應附繕本 )，上訴於
臺灣高等法院。
                                           書記官   洪明媚
中      華      民      國     九十     年      八      月      一      日
附論罪科刑依據之法條
毒品危害防治條例
第十條第一項、第二項
          施用第一級毒品者，處六月以上五年以下有期徒刑。
          施用第二級毒品者，處三年以下有期徒刑。
第十八條第一項
          查獲之毒品及專供製造或施用毒品之器具，不問屬於犯人與否，均沒收銷
          燬之。但合於醫藥或研究之用者，得不予銷燬。


司法院資訊處製作；財團法人民間司法改革基金會備份。
